---
title: "Homework 2"
student: Iván Alejandro Esteban
---

FUNCIONES EN R

Una función consiste en un grupo de sentencias agrupadas para ejecutar una tarea
en específico. En R una función es un objeto que puede recibir argumentos para
completar las acciones.

Estructura de una fución: 

nombre_funcion <- function(argumento_1, argumento_2, ...){
  
  cuerpo o sentencias de la función.
  sentencia 2
  sentencia 3
  
  return value

}

Vemos que para declarar una función utilizamos la palabra reservada function


EJEMPLOS DE FUNCIONES EN R
Podemos ver algunos ejemplos de funciones en R, algunas de ellas ya las hemos
utilizado en casos anteriores
```{r}
#Crear una secuencia de números
print(seq(15,25))

#Encontrar el promedio de números, de un array
print(mean(c(5,15,45,2,6,26)))

#Suma de números, del 45 al 89
print(sum(45:89))

```
El comando que se utiliza para imprimir en consola, es una funcion llamada print()

Para crear una función se utiliza la siguiente sintaxis: 
```{r}
sumarNumeros <- function(n1, n2){
  print(n1+n2);
}

#Invocamos a la funcion con su nombre y enviamos los parámetros necesarios
sumarNumeros(21,54)
```

ARGUMENTOS DE UNA FUNCIÓN
Un argumento es una valor que es ingresado a la función para completar su acción. 
Usualmente los argumentos son necesarios para invocar una función, es decir, 
si una función tiene tres argumentos, cada vez que sea invocada se deben de 
enviar los tres argumentos, pero pueden asignarse valores por defecto y así 
evitar enviar los argumentos

```{r}
multiplicar <- function(a=2, b=8){
  result <- a * b
  print(result)
}

#Invocar a la función con argumentos
multiplicar(5,6)

#Invocar a la función sin argumentos
multiplicar()
```


ARGUMENTOS POR VALOR
Los argumentos de una función se envían en la misma secuencia en que fueron 
definidos en la declaración de la función
```{r}
operacion <- function(a,b,c){
  result <- a * b + c
  print(result)
}

#Al llamar a la función operacion el primer argumento es la variable a, el segundo
#es la variable b y el tercero la varaible c
operacion(2,3,5)


```


FAMILIA apply
Esta familia de funciones sirve para aplicar una función a todos los elementos
de una matriz, vector o data frame.
Su estructura es la siguiente: 

    apply(X, MARGIN, FUN)
    
    X: matriz u objeto que pueda trabajarse como una matriz
    MARGIN: dimensión, 1 para filas y 2 para columnas
    FUN: función a aplicar
    
La familia apply esta formada por las siguientes funciones:

    apply()
    eapply()
    lapply()
    mapply()
    rapply()
    sapply()
    tapply()
    vapply()
    
Todas las funciones de esta familia tienen una característica en común: 
reciben como argumentos a un objeto y al menos una función.

```{r}
matriz <- matrix(1:12 , nrow = 3)
print(matriz)

#Usando apply para sumar las filas de una matriz
apply(X=matriz, MARGIN=1, FUN=sum)

#Usando apply para sumar las columnas de una matriz
apply(X=matriz, MARGIN=2, FUN=sum)

#Usando apply para encontrar el valor maximo por filas
apply(X=matriz, MARGIN=1, FUN=max)
```
LAPPLY
Retorna una lista del mismo tamaño que la matriz X, cada elemento es el resultado
de aplicar la funcions a cada elemento de X

```{r}
#Creamos una lista, con dos elementos, A = un vector y B = dataframe
a <- list(A = c(8, 9, 7, 5), B <- data.frame(x = 1:5, y = c(5, 1, 0, 2, 3)))

#Aplicamos lappy para sumar cada uno de sus elementos, es decir la suma de la
# lista y la suma del data.frame
lapply(a, sum)


b <- c(12,18,6)
#Aplicamos la función de raiz cuadrada sobre cada elemento de un vector
lapply(b, sqrt)


df <- data.frame(x = c(6, 2), y = c(3, 6), z = c(2, 3))
# Función aplicada a todas las columnas
lapply(1:ncol(df), function(i) df[, i] * i)
```


SAPPLY
Es una versión mas amigable de LAPPLY,  por defecto retorna un vector, una matriz 
o un array si se ingrea la opcion 'simplify = "array". 
Si se ingresa la opción simplify = FALSE a la función SAPPLY entonces retornará
una lista al igual que LAPPLY
```{r}
sapply(c(4, 9, 16), FUN = sqrt)

#Para retornar una lista con la función sapply, se tienen las siguientes alternativas
sapply(c(4, 9, 16), FUN = sqrt, simplify = FALSE)
as.list(sapply(c(4, 9, 16), sqrt)) # Equivalent

List <- list(A = 1:5, B = 6:20, C = 1)
#SAPPLY en una lista
sapply(List, length)
```


VAPPLY
Similar a la función SAPPLY, pero tiene pre definido un tipo de valor de retorno,
por lo que es mas segura y a veces mas rápida de utilizar.

```{r}
#Creamos una lista de elementos
A<-c(-1: -10)
B<-c(1:5)
C<-c(1, 2, 3)
lst<-list(A,B,C)
#Aplicamos Vapply, indicando que el resultado debe ser numérico
vapply(lst, min, numeric(1))

#Si uno de los resultados no puede ser numérico, retorna error
lst$C<-c("x", "y", "z")
vapply(lst, min, numeric(1))
```

